臺灣彰化地方法院刑事判決　　　　　　　　　　　　　九十年度訴字第一五五○號
　　公　訴　人　臺灣彰化地方法院檢察署檢察官
　　被　　　告　甲○○
右列被告因違反毒品危害防制條例案件，經檢察官提起公訴（九十年度毒偵緝字第五
七二號），本院判決如左：
    主  文
甲○○連續施用第一級毒品，處有期徒刑玖月，羼有第一級毒品海洛因煙頭支沒收
銷燬；又連續施用第二級毒品，處有期徒刑肆月，扣案之第二級毒品甲基安非他命壹
包（毛重約零點壹公克）沒收銷燬，玻璃球管壹支沒收；應執行有期徒刑壹年，扣案
之羼有第一級毒品海洛因煙頭支、第二級毒品甲基安非他命壹包（毛重約零點壹公
克）均沒收銷燬，玻璃球管壹支沒收。
    事  實
一、甲○○前因施用毒品案件，經依本院九十年度毒聲字第七二七號裁定送觀察、勒
    戒後，認無繼續施用毒品之傾向，由臺灣彰化地方法院檢察署檢察官於民國九十
    年三月十二日以九十年度毒偵字第四二○、九七三號不起訴處分確定。詎仍不知
    悔改，竟基於概括之犯意，自九十年六月中旬某日起至同年六月二十八日下午十
    時許止，在彰化縣埔心鄉○○村○○路三二三巷三號住處，以將第一級毒品海洛
    因羼入香煙內點燃吸食之方式，連續施用第一級毒品海洛因多次。復另行起意，
    基於概括之犯意，自九十年六月中旬某日起至同年六月二十八日下午十時許止，
    在上開住處，以將第二級毒品甲基安非他命置於玻璃球管內加熱燒烤生煙吸食之
    方式，連續施用第二級毒品甲基安非他命多次。嗣於九十年六月二十九日上午十
    時四十分許，經警前往上址執行搜索時查獲，並扣得第二級毒品甲基安非他命一
    包（毛重約○‧一公克）、玻璃球管一支、羼有第一級毒品海洛因煙頭三支。經
    依本院九十年度毒聲字第三四四三號裁定送臺灣彰化看守所附設勒戒所觀察、勒
    戒後，認有繼續施用毒品之傾向。
二、案經彰化縣警察局溪湖分局報請臺灣彰化地方法院檢察署檢察官偵查起訴。
    理  由
一、右開事實，業據被告甲○○於本院審理中坦承不諱，並有搜索扣押證明筆錄、毒
    品初步檢驗報告單各一份、扣押物品清單二份、取獲毒品暨施用工具照片二幀在
    卷可稽，復有第二級毒品甲基安非他命一包（毛重約○‧一公克）、玻璃球管一
    支、羼有第一級毒品海洛因煙頭三支扣案可資佐證。且被告於九十年六月二十九
    日上午十一時四十分許製作警訊筆錄時，經警所採集之尿液送複驗後，確分別呈
    甲基安非他命及嗎啡（海洛因施用入人體，經代謝作用可分解成嗎啡，故海洛因
    在進入人體後，均以嗎啡形態排於尿液中）陽性反應，有彰化縣警察局委託檢驗
    尿液代號與真實姓名對照認證單、詮昕科技股份有限公司濫用藥物尿液檢驗報告
    各一紙附卷可憑。又被告前因施用毒品案件，經依本院九十年度毒聲字第七二七
    號裁定送觀察、勒戒後，認無繼續施用毒品之傾向，由臺灣彰化地方法院檢察署
    檢察官於九十年三月十二日以九十年度毒偵字第四二○、九七三號不起訴處分確
    定，有上開檢察署刑案資料查註紀錄表、臺灣高等法院被告全國前案紀錄表及上
    開不起訴處分書為據。再被告於上開不起訴處分確定後五年內復施用第一級毒品
    、第二級毒品，經依本院九十年度毒聲字第三四四三號裁定送上開附設勒戒所觀
    察、勒戒後，認有繼續施用毒品之傾向，有該所函送之有無繼續施用毒品傾向證
    明書（記載有繼續施用毒品傾向）一紙可參。從而，被告之自白核與事實相符。
    本件事證明確，被告犯行洵堪認定，應依法論科。
二、查海洛因、甲基安非他命分別係毒品危害防制條例第二條第二項第一款、第二款
    所定之第一級毒品、第二級毒品，被告前因施用毒品經送觀察、勒戒後，認無繼
    續施用毒品之傾向，由檢察官為不起訴處分確定後，復施用第一級毒品、第二級
    毒品，核其所為，係犯毒品危害防制條例第十條第一項之施用第一級毒品及同條
    第二項之施用第二級毒品罪。公訴人雖未就被告自九十年六月二十七日中午十二
    時許以後起至同年六月二十八日下午十時許止，在上開住處，分別施用第一級毒
    品、第二級毒品之犯行提起公訴，然檢察官就犯罪事實一部起訴者，其效力及於
    全部，本件被告於右開時、地分別施用第一級毒品、第二級毒品之犯行與公訴人
    起訴經論罪部分之犯罪事實分別具有連續犯之裁判上一罪關係，均應為起訴效力
    所及，本院自應併予審究。被告供施用而持有第一級毒品、第二級毒品之低度行
    為，應為施用第一級毒品、第二級毒品之高度行為所吸收，均不另論罪。被告先
    後多次施用第一級毒品及第二級毒品犯行，均時間緊接，所犯構成要件相同，顯
    係基於概括之犯意反覆為之，皆為連續犯，均應依刑法第五十六之規定，各以一
    罪論，並加重其刑。又被告所犯上開二罪間，犯意各別，行為互殊，應分論併罰
    。爰審酌被告犯罪之動機、目的、施用毒品自戕身心，且前業經送觀察、勒戒後
    ，獲寬典予以不起訴處分確定，猶不知悔改，竟又再度施用毒品，顯乏禁絕毒害
    之決心，及其施用毒品次數暨其犯後坦承犯行、態度良好等一切情狀，分別量處
    如主文所示之刑，並定其應執行刑，以示懲儆。扣案之第二級毒品甲基安非他命
    一包（毛重約○‧一公克），係查獲之毒品，又羼有第一級毒品海洛因煙頭三支
    ，均因殘留海洛因成分，且其海洛因成分已無法自上開煙頭內完全剝離，亦應視
    為查獲之毒品，均應依毒品危害防制條例第十八條第一項前段之規定，宣告沒收
    銷燬之。另扣案之玻璃球管一支，係被告所有供其施用第二級毒品甲基安非他命
    之工具，已據被告供明在卷，應依刑法第三十八條第一項第二款之規定，沒收之
    。
三、公訴意旨另以：被告甲○○自前案於九十年三月十二日不起訴處分確定後起至同
    年六月中旬某日（本院認定施用毒品始日）前止，在上開住處，分別連續施用第
    一級毒品海洛因及第二級毒品甲基安非他命多次，因認被告就此部分亦分別涉有
    毒品危害防制條例第十條第一項、同條第二項之罪嫌云云。按犯罪事實應依證據
    認定之，無證據不得推定其犯罪事實，又被告之自白，不得作為有罪判決之唯一
    證據，仍應調查其他必要之證據，以察其是否與事實相符，刑事訴訟法第一百五
    十四條、第一百五十六條第二項分別定有明文。公訴人認被告涉有此部分犯嫌，
    無非以被告於警訊時供稱：伊自九十年一月間起開始施用第一級毒品海洛因及第
    二級毒品甲基安非他命，最近一次施用時間係九十年六月二十七日中午十二時許
    云云為其論據。然訊據被告甲○○則堅詞否認涉有此部分犯行，從而，其於警訊
    時之自白是否屬實，已有瑕疵而存有疑義，且查無其他證據足以佐證被告確涉有
    右開犯行，揆諸前開規定，自難僅憑被告於警訊時唯一且有瑕疵之自白而據為不
    利於被告之認定。是此部分犯行尚屬不能證明，原應為被告無罪之諭知，惟公訴
    人認此部分與上開業經論罪科刑之施用第一級毒品及第二級毒品部分，分別具有
    連續犯之裁判上一罪關係，爰不另為無罪之諭知，附此敘明。
據上論斷，應依刑事訴訟法第二百九十九條第一項前段，毒品危害防制條例第十條第
一項、第二項、第十八條第一項前段，刑法第十一條前段、第五十六條、第五十一條
第五款、第三十八條第一項第二款，判決如主文。
本案經檢察官林映姿到庭執行職務。
中      華      民      國    九十一    年      一      月     十四     日
                                臺灣彰化地方法院刑事第三庭
                                      法      官  陳  連  發
右正本證明與原本無異。
如不服本判決，應於判決送達後十日內向本院提出上訴狀( 須附繕本 )。
                                      法院書記官  張  木  松
中      華      民      國    九十一    年      一      月     十五     日
毒品危害防制條例第十條第一項、第二項。
施用第一級毒品者，處六月以上五年以下有期徒刑。
施用第二級毒品者，處三年以下有期徒刑。
